# 请教，统借统还账务处理

提问人：kira-kun 时间：2018-01-16 09:58:58
请教一下：母公司A向银行借款 1 亿元，A的全资孙公司B需要钱建设，由A代B将钱支付给施工方C，本金及利息由B支付，这属于统借统还业务吧？
由A代B将钱支付给施工方C时，B的账务处理如下： 借：应付账款---C 贷：其他应付款---A (这里是不是记入长期借款或短期借款更合理？？？） B是否需要每个月计提借款利息？还是支付时，才记入财务费用？？

回答人：chenyiwei
由A代B将钱支付给施工方C时，应签订规范的借款协议，据此B确认一项对A的短期或长期借款。B在借款期间应按照与A之间的借款协议按月计提利息支出。